# 资产处置收益与营业外收支

提问人：z921560850 时间：2020-01-17 19:47:58
请教陈版主，根据准则规定，资产处置收益反映企业出售划分为持有待售的非流动资产（金融工具、长期股权投资和投资性房地产除外）或处置组时确认的处置利得或损失，以及处置未划分为持有待售的固定资产、在建工程、生产性生物资产及无形资产而产生的处置利得或损失。那么在未划分为持有待售的情况下，就不用考虑资产的使用状态，其处置利得或损失（净额）是否直接计入“资产处置收益”，不再计入“营业外收入/支出”？

回答人：chenyiwei
一般理解，如果资产处置后，购买方可继续按原用途使用，即资产本身的使用价值并未丧失（不考虑购买方是否实际上将其继续按原定用途使用），则相关损益计入资产处置损益；反过来，如果资产已经毁损，其使用功能已经丧失的，则属于营业外收支中的报废、毁损净损益。

提问人：青涩橄榄 时间：2020-02-23 08:05:16
陈版您好，固定资产处置（计入资产处置损益），期末存在应收款项，是在应收账款列是还是其他应收款列是？

回答人：chenyiwei
其他应收款。